臺灣高雄地方法院民事判決　　　　　　110年度雄簡字第383號
原　　　告　黃冠玲　
訴訟代理人　郭銀芝　
被　　　告　簡琦松　
訴訟代理人　洪瑞璞　
上列當事人間損害賠償事件，上列當事人間損害賠償事件，原告
提起刑事附帶民事訴訟，經本院刑事庭移送前來（109 年度交簡
附民字第251 號），本院於民國109 年7 月26日辯論終結，判決
如下：
    主  文
被告給付新臺幣145,687 元及自民國109 年11月19日起至清償日
止按年息百分之5 計算之利息。
原告其餘之訴駁回。
本判決第1 項得假執行。但被告以新臺幣48,562元為原告預供擔
保後得免為假執行。
原告其餘假執行之聲請駁回。
    事實及理由
一、原告主張：被告於民國109 年2 月19日7 時55分許，駕駛車
    輛沿高雄市苓雅區四維一路由東往西方向行駛至福安路口時
    欲右轉進入福安路，原告搭載訴外人郭銀芝騎乘之機車直行
    ，被告未禮讓原告先行，故兩車發生碰撞，致原告受有受有
    跌坐傷、尾骨骨折移位、右下背痛及左肩痛、腰椎間盤疾患
    及左側神經孔狹窄等傷害。因此支出醫療費用新臺幣( 下同
    ) 40,600元，需受照顧故應賠償看護費66,000元、支出交通
    費87,820元，並受96,000 元、慰撫金1,000,00
    0 元，且原告而因此失去第1 份工作，故應再賠償500,000
    元。爰依侵權行為法律關係提起本件訴訟。並聲明：㈠被告
    應給付原告1,990,420 元及自起訴狀繕本送達翌日起至清償
    日止按年息百分之5 計算之利息；㈡願供擔保假執行。
二、被告則以：事故發生時原告亦有未注意行車狀況與有過失，
    對於腰椎間盤疾患否認與事故有因果關係，故自本件事故發
    生後3 個月以外之醫療費用均爭執，其他醫療費用不爭執因
    本件事故造成。看護費、工作損失及其他爭執，交通費認以
    大眾交通工具計算即可，強制險已理賠9,280 元等詞置辯。
    並聲明：㈠原告之訴駁回；㈡願供擔保免為假執行。
三、兩造不爭執事項：被告於109 年2 月19日7 時55分許駕駛車
    輛沿高雄市苓雅區四維一路由東往西方向行駛與福安路口時
    ，未禮讓直行車輛即右轉進入福安路，適有原告搭載郭銀芝
    騎乘之機車沿四維一路由東往西方向行駛至該路口，兩車發
    生碰撞，原告受有跌坐傷、尾骨骨折移位、右下背痛及左肩
    痛等傷害。
四、兩造爭執事項
  ㈠原告就系爭事故發生是否與有過失? 如是，過失比例若干?
  ㈡原告請求之金額若干有理由?
五、得心證之理由
  ㈠原告就系爭事故發生是否與有過失? 如是，過失比例若干?
  ⒈按轉彎車應讓直行車先行，道路交通安全規則第102 條第1
    項第7 款定有明文。原告主張被告右轉彎未禮讓其搭乘之直
    行車輛肇致事故發生等情，業據被告在本院109 年度交簡字
    第3083號刑事案件審理中所不爭執，故堪信原告主張被告過
    失肇致事故發生為真實。
  ⒉被告雖辯稱原告搭乘由郭銀芝騎乘之機車未注意車前狀況，
    然依照道路交通事故現場圖所示，被告行駛在郭銀芝左側欲
    右轉，本應係被告注意來車禮讓直行之郭銀芝，直行之郭銀
    芝固負有注意車前狀況之義務，然此係指其前方路況及車況
    ，非同向左側之車輛，是以自無從分心注意左側車輛之行車
    動向，對此不負有注意義務。故被告辯稱原告與有過失，應
    無可採。
  ㈡原告請求之金額若干有理由?
  ⒈按因故意或過失，不法侵害他人之權利者，負損害賠償責任
    ，民法第184 條第1 項前段定有明文。次按汽車、機車或其
    他非依軌道行駛之動力車輛，在使用中加損害於他人者，駕
    駛人應賠償因此所生之損害；不法侵害他人之身體或健康者
    ，對於被害人因此喪失或減少勞動能力或增加生活上之需要
    時，應負損害賠償責任；不法侵害他人之身體、健康者，被
    害人雖非財產上之損害，亦得請求賠償相當之金額。民法第
    191 條之2 本文、第193 條第1 項、第195 條第1 項前段亦
    分別定有明文。被告過失肇致本件事故發生，應負賠償責任
    ，茲就各項請求分述如下：
  ①醫療費用：被告對事故發生日起3 個月後醫療費用認屬原告
    固有之腰椎間疾患而爭執。惟經函詢高雄市立大同醫院原告
    之腰椎間盤疾患係退化或個人因素抑或109 年2 月19日事故
    造成，經獲覆為外傷可能導致椎間盤疾患，也可能使原有椎
    間盤疾患惡化等語( 見本院卷第141 頁) 。又國軍高雄總醫
    院函覆事故發生當日可見尾椎有向前彎曲移位，有可能是事
    故造成，當日未檢查腰椎間盤是否有突出，是在109 年11月
    18日在外院檢查時發現( 見本院卷第137 頁) ，審酌原告在
    事故當日確實有傷到尾椎，尾椎與腰椎距離甚近，且原告自
    本件事故後因腰痛持續就醫，可認原告腰椎可能在事故發生
    時即受有傷害，僅因未檢查該部位而不知。且被告亦未提出
    事證證明原告原即存有腰椎間盤疾患，故難認此係原告固有
    舊疾，因本件事故加重症狀。又精神科部分，係因車禍後須
    心理諮商復健所致，有原告提出之診斷證明書可考( 見附民
    卷第17頁) 。另原告提出之收據中有多數診斷證明書費用、
    其他費用、拷貝費等。然證明所受傷害提出診斷證明書即可
    ，無支付拷貝費及其他費用之必要( 即109 年5 月11日500
    元、109 年7 月15日660 元、109 年10月29日360 元、109
    年11月4 日560 元共2,080 元) ，復核對原告提出之診斷證
    明書份數、日期，就收據臚列但實際上未提出之診斷證明書
    費用( 109 年2 月19日200 元、109 年4 月13日250 元、
    109 年5 月1 日超過1 份之證明書480 元、109 年5 月22日
    超過1 份證明書費150 元、109 年6 月4 日420 元、109 年
    7 月22日400 元、109 年11月4 日320 、110 元、109 年11
    月5 日1,340 元、超過1 份辰品中醫診斷證明書費400 元共
    4,070 元) 均應予扣除。而原告所提出醫療費用收據單據計
    算金額39,430元扣除上開非必要費用後為33,280元。至其他
    醫療費用包含內科醫療費用支出是否與本件事故相關，因被
    告自陳不爭執有相關性( 見本院卷第160 頁) ，故不再審酌
    。另口罩費用非本件事故支出必要，縱該時因疫情公告應配
    戴口罩，亦屬每人日常生活所需，且無收據，不應准許。則
    原告請求醫療費用逾33,280元無理由。
  ②看護費：原告雖主張有看護必要，然依110 年5 月13日國軍
    高雄總醫院函覆原告可自理生活不需他人照顧( 見本院卷第
    137頁) ，是以原告此部分請求全無理由。
  ③交通費：原告雖請求被告賠償往返大同醫院、國軍高雄總醫
    院、健生外科診所、聯合醫院、辰品中醫、大和診所相當計
    程車費用之交通費，惟原告所受之前開傷勢無看護必要，已
    如前述，足見原告可搭乘大眾交通工具。原告自陳由鳳山住
    家往返就醫( 見本院卷第9 頁) ，是從住處搭乘大眾交通工
    具至國軍高雄總醫院來回24元；至健生外科診所來回30元；
    至聯合醫院來回48元；至辰品中醫來回24元；至大和診所僅
    需步行350 公尺、大同醫院來回48元，有網路地圖及路線規
    畫表可參( 見本院卷第163 至171 頁) 。據此依上開請求有
    理由醫療費用之日數，計算應以搭乘公車或捷運等大眾交通
    工具所需交通費為5,028 元( 國軍高雄總醫院80趟×24＝
    1,920 元；健生外科診所14趟×30＝420 元；聯合醫院3 趟
    ×48＝144 元；辰品中醫44趟×24＝1,056 元；大同醫院31
    趟×48＝1,488 元) ，逾此範圍無理由。
  ④工作損失：原告請求工作損失，依據110 年5 月13日國軍高
    雄總醫院回函可見原告約需休養3 個月( 見本院卷第137 頁
    ) ，期間109 年2 月19日起至21日無扣薪；109 年2 月22日
    起至3 月18日為特休；自109 年3 月19日起至31日止有扣薪
    ，此有雄菱工程股份有限公司( 下稱雄菱公司) 110 年3 月
    4 日回函可考( 見本院卷第37頁) 。其中特休假雖為有薪假
    ，然原告係因本件事故需請假休養，否則原告亦可將特休假
    用於他處或換取薪資；又自109 年4 月1 日起原告自雄菱公
    司離職，離職原因為原告自願離職，有高雄市政府勞工局勞
    資爭議調解紀錄所記載之調解方案，勞資雙方共識之記載可
    佐( 見本院卷第88頁) 。原告又未證明該實已有銜接其他給
    薪職缺，故原告自此後之工作損失不能請求被告賠償。又原
    告主張每月薪資37,000元，然由雄菱公司上開回函及高雄市
    政府勞工局勞資爭議調解紀錄可見每月薪資為34,000元。據
    此計算自109 年2 月22日起至109 年3 月31日止之工作損失
    施為43,379元( 1 個月又8 日，2 月份有29日) ，逾此範圍
    之請求不應准許。至勞保局之給付係依保險契約而來，自不
    能加惠被告，故不予扣除，附此說明。
  ⑤慰撫金：原告因本件事故受有前開體傷，請求慰撫金有理由
    ，審酌事故發生過失情節、原告所受傷害及兩造所得等一切
    情狀認原告請求慰撫金80,000元為適當，逾此範圍過高無理
    由。
  ⑥其他請求：原告自雄菱公司離職原因為自願離職如上，且事
    故發生不必導致無法繼續從事現有職位之結果，原告此部分
    請求500,000元無理由。
  ⒉綜上所述，原告得請求被告賠償醫療費用33,280元、交通費
    5,028 元、工作損失43,379元及慰撫金80,000元共161,687
    元，扣除原告已領取之強制險理賠16,000元( 見被告於110
    年雄簡382 號在110 年8 月9 日陳報之理賠資料) 後為145,
    687 元。
六、從而，原告依侵權行為法律關係請求被告給付145,687 元及
    自起訴狀繕本送達翌日即109 年11月19日起至清償日止按年
    息百分之5 計算之利息有理由，逾此範圍之請求無理由，應
    予駁回。
七、本件原告勝訴部分，係適用簡易訴訟程序所為被告敗訴之判
    決，依民事訴訟法第389 條第1 項第3 款之規定，應依職權
    宣告假執行。此部分雖經原告陳明願供擔保，聲請宣告假執
    行，惟其聲請不過係促請法院依職權發動，本院毋庸就其聲
    請為准駁之裁判，併依被告聲請為供擔保免為假執行之諭知
    。至於原告其餘假執行之聲請，因原告其餘之訴遭駁回而失
    所附麗，應併駁回之。
八、至兩造其餘之攻擊防禦方法及未經援用之證據，經本院斟酌
    後，認為均不足以影響本判決之結果，自無逐一詳予論駁之
    必要，併此敘明。
九、本院刑事庭依刑事訴訟法第504 條第1 項規定，裁定移送前
    來，依同條第2 項規定免繳納裁判費，其於本院審理期間，
    亦未滋生其他訴訟必要費用，並無訴訟費用負擔問題。
中    華    民    國   110    年    8     月    16    日
                  高雄簡易庭  法      官  楊詠惠
以上正本係照原本作成。
如不服本判決，應於送達後20日內，向本院提出上訴狀並表明上
訴理由，如於本判決宣示後送達前提起上訴者，應於判決送達後
20日內補提上訴理由書（須附繕本）。
中    華    民    國   110    年    8     月    16    日
                              書  記  官  蔡佩珊